臺灣臺北地方法院民事判決
111年度訴字第654號
原      告  中國信託商業銀行股份有限公司


法定代理人  利明献  


訴訟代理人  陳天翔  

被      告  沈麗瑛  


上列當事人間請求清償借款事件，本院於民國111年3月22日言詞
辯論終結，判決如下：
    主  文
一、被告應給付原告新臺幣（下同）1,111,049元，及如附表所
    示之利息。 
二、訴訟費用由被告負擔。
三、本判決於原告以38萬元為被告供擔保後，得假執行。 
    事實及理由
壹、程序方面：
一、按當事人得以合意定第一審管轄法院，但以關於由一定法律
    關係而生之訴訟為限；前項合意，應以文書證之，民事訴訟
    法第24條定有明文。查，兩造約定以本院為第一審管轄法院
    ，有原告提出之個人信用貸款約定書第10條第2項、第11條
    第2項可稽，故本院自有管轄權，合先敘明。　　
二、本件被告經合法通知，未於言詞辯論期日到場，核無民事訴
    訟法第386條各款所列情形，爰依原告之聲請，由其一造辯
    論而為判決。　　
貳、實體方面：
一、原告主張：
  ㈠被告於民國106年9月30日向原告借款9萬元，約定自106年9月
    30日起至113年9 月30日止分84期清償，利息自撥貸日起前3
    個月按固定年利率1.68％，自第4個月起按定儲利率指數加年
    利率14.99％按日計息（本件原告請求按年利率4.71％計息）
    ，並約定如有停止付款或拒絕承兌或付款者，或任何一宗債
    務不依約清償本金或付息等情形，債務視為全部到期。詎被
    告繳納利息至107年10月30日後未依約清償本息，計尚欠79,
    471元，依約除應給付上開積欠款項外，另應給付自107年10
    月31日起至清償日止按週年利率4.71％計算之利息。
  ㈡被告於104年7月3日向原告借款35萬元，約定自104年7月3日
    起至111年7月3日止分84期清償，利息自撥貸日起前3個月按
    固定年利率1.68％，自第4個月起按定儲利率指數加年利率11
    .99％按日計息（本件原告請求按年利率4.71％計息），並約
    定如有停止付款或拒絕承兌或付款者，或任何一宗債務不依
    約清償本金或付息等情形，債務視為全部到期。詎被告繳納
    利息至107年11月5日後未依約清償本息，計尚欠217,136元
    ，依約除應給付上開積欠款項外，另應給付自107年11月6日
    起至清償日止按週年利率4.71％計算之利息。　　
  ㈢被告於104年10月20日向原告借款66萬元，約定自104年10月2
    0日起至111年10月20日止分84期清償，利息自撥貸日起前3
    個月按固定年利率1.68％，自第4 個月起按定儲利率指數加
    年利率10.99％按日計息（本件原告請求按年利率4.71％計息
    ），並約定如有停止付款或拒絕承兌或付款者，或任何一宗
    債務不依約清償本金或付息等情形，債務視為全部到期。詎
    被告繳納利息至107年10月22日後未依約清償本息，計尚欠4
    34,688 元，依約除應給付上開積欠款項外，另應給付自107
    年10月23日起至清償日止按週年利率4.71％計算之利息。　
    　
  ㈣被告於102年8月19日向原告借款43萬元，約定自102年8月19
    日起至109年8月19日止分84期清償，利息自撥貸日起前6個
    月按固定年利率2.68％，自第7 個月起按定儲利率指數加年
    利率11.99％按日計息，並約定如有停止付款或拒絕承兌或付
    款者，或任何一宗債務不依約清償本金或付息等情形，債務
    視為全部到期。如本借款全部到期或視為全部到期時而遲延
    給付，自到期日起算至清償日止，按到期日借款本金餘額依
    年利率20％計算遲延利息。詎被告繳納利息至107 年10月28
    日後未依約清償本息，計尚欠148,331元，依約除應給付上
    開積欠款項外，另得請求給付自107年10月29日起至110年5
    月20日止按週年利率20％計算之利息，及自110年5月21日起
    至清償日止按週年利率16％計算之利息。　
  ㈤被告於102年8月19日向原告借款254,305元（委請原告代償被
    告在渣打銀行債務），約定自102年8月19日起至109年8月19
    日止分84期清償，利息自撥貸日起前6個月按固定年利率2.6
    8％，自第7 個月起按定儲利率指數加年利率11.99％按日計息
    ，並約定如有停止付款或拒絕承兌或付款者，或任何一宗債
    務不依約清償本金或付息等情形，債務視為全部到期。如本
    借款全部到期或視為全部到期時而遲延給付，自到期日起算
    至清償日止，按到期日借款本金餘額依年利率20％計算遲延
    利息。詎被告繳納利息至107 年10月22日後未依約清償本息
    ，計尚欠87,716元，依約除應給付上開積欠款項外，另得請
    求給付自107年10月23日起至110年5月20日止按週年利率20％
    計算之利息，及自110年5月21日起至清償日止按週年利率16
    ％計算之利息。　　
  ㈥被告於105年12月5日向原告借款18萬元，約定自105年12月5
    日起至112 年12月5日止分84期清償，利息按定儲利率指數
    加年利率10.99％按日計息（本件原告請求按年利率4.71％計
    息），並約定如有停止付款或拒絕承兌或付款者，或任何一
    宗債務不依約清償本金或付息等情形，債務視為全部到期。
    詎被告繳納利息至107年11月5日後未依約清償本息，計尚欠
    143,707元，依約除應給付上開積欠款項外，另應給付自107
    年11月6日起至清償日止按週年利率4.71％計算之利息。　　
    　　　
  ㈦為此，爰依消費借貸等契約之法律關係，提起本件訴訟，並
    聲明：1.如主文第1項所示。2.原告願提供擔保請准予宣告
    假執行。　　　　
二、被告未於言詞辯論期日到場，亦未提出書狀作何聲明或陳述
    。
三、經查，原告主張之事實，業據提出與其所述相符之個人信用
    貸款申請書（分期信貸＿網銀）、個人信用貸款約定書4份、
    放款帳戶利率查詢4份、放款帳戶還款交易明細6份、個人信
    用貸款申請書/約定書（卡友專案）2份、個人信用貸款約定
    書（卡友專案）2份、個人信用貸款申請書/約定書暨基本資
    料表2份、繳款計算式、個人信用貸款申請書（卡友專案）
    等件為證。被告經於相當時期受合法之通知，既未於言詞辯
    論期日到場爭執，復未提出書狀作何有利於己之聲明或陳述
    ，以供本院審酌，依民事訴訟法第280條第3項準用第1項規
    定，視同自認。則經本院依調查證據之結果，堪信原告之主
    張為真實。　　　
四、從而，原告依消費借貸等契約之法律關係，請求被告給付如
    主文第1項所示之款項為有理由，應予准許。
五、原告陳明願供擔保，請求宣告假執行，經核與民事訴訟法第
    390條第2項之規定並無不合，茲酌定相當擔保金額，予以准
    許。
六、訴訟費用負擔之依據：民事訴訟法第78條。　
中　　華　　民　　國　　111 　年　　3 　　月　　25　　日
                  民事第七庭    法　官　黃愛真
以上正本係照原本作成。　　　　　　　　　
如對本判決上訴，須於判決送達後20日內向本院提出上訴狀。如
委任律師提起上訴者，應一併繳納上訴審裁判費。
中　　華　　民　　國　　111 　年　　3 　　月　　25　　日
                                書記官  王曉雁

附表：